【裁判字號】    99,易,2755
【裁判日期】    990910
【裁判案由】    竊盜
【裁判全文】
臺灣臺中地方法院刑事判決              99年度易字第2755號
公  訴  人  臺灣臺中地方法院檢察署檢察官
被      告  丙○○
            乙○○  32歲民.
上列被告因竊盜案件，經檢察官提起公訴（99年度偵字第16085
號），本院裁定改以簡式程序審理，判決如下：
    主    文
丙○○犯踰越牆垣、安全設備竊盜罪，累犯，處有期徒刑柒月；
又犯空氣污染防制法第四十八條第一項之非法燃燒有害物質罪，
累犯，處有期徒刑參月，扣案之瓦斯噴燈壹組（含瓦斯罐壹瓶）
沒收。應執行有期徒刑捌月，扣案之瓦斯噴燈壹組（含瓦斯罐壹
瓶）沒收。
乙○○幫助犯空氣污染防制法第四十八條第一項之非法燃燒有害
物質罪，累犯，處拘役參拾日，如易科罰金，以新臺幣壹仟元折
算壹日。
    犯罪事實及理由
一、丙○○前因傷害致死案件，經判處有期徒刑4年6月確定，於
    民國96年3 月30日縮短刑期執行完畢；乙○○前因毒品案件
    ，經判處有期徒刑4 月確定，於98年10月29日易科罰金執行
    完畢。詎仍不知悔改，丙○○意圖為自己不法之所有，於99
    年7月3日2 時許，先爬圍牆進入甲○○位於臺中縣大肚鄉○○村○○路○段888巷40號旁無門牌而無人居住之倉庫，再爬
    窗進入倉庫內，徒手竊取甲○○所有之電纜線（燃燒後淨重
    25.1公斤），得手後，藏匿在附近馬路旁的草堆中。嗣於99
    年7月8日14時許，因電纜線太重，丙○○即撥打電話予不知
    情之乙○○，請乙○○前來一起將該批電纜線搬至臺中縣大
    肚鄉○○村○○路○段888巷巷底大肚山山坡臺電016（大肚-
    東記線）高壓電塔下，丙○○先以美工刀去除電纜線之外皮
    ，因速度過慢，渠等2 人均明知被覆含有塑膠、橡膠、樹脂
    之電纜線係易生特殊有害健康之物質，丙○○在無空氣污染
    防制設備下，即於同日17時許起，在上址改以瓦斯噴燈點燃
    之方式燃燒前開電纜線，以便從中取出銅線後變賣，於燃燒
    過程中，丙○○因口渴先行返家，遂請乙○○幫忙看顧火勢
    。嗣於同日18時10分許，經警方執行巡邏時，發現山上出現
    異常濃煙而上前查看，始悉上情，並扣得丙○○所有供燃燒
    電纜線之瓦斯噴燈1組（含瓦斯罐1瓶）。
二、現行刑事訴訟法為保障被告之反對詰問權，排除具有虛偽危
    險性之傳聞證據，以求實體真實之發現，於該法第159條第1
    項明定被告以外之人於審判外之言詞或書面陳述，除法律有
    規定者外，不得作為證據。是被告以外之人於審判外之陳述
    ，除有同條第2 項之除外情形，或符合同法第159條之1至第
    159條之5，或其他法律有特別規定得為證據之情形者外，自
    不採為論罪之依據。簡式審判程序，貴在審判程序之簡省便
    捷，檢察官指出之證據方法，只要被告及辯護人無異議，即
    可使用，縱或是被告以外之人在審判外之陳述，亦得作為證
    據，是刑事訴訟法第159條第2項規定；「法院以簡式審判程
    序，不適用之」；第273條之2規定：「簡式審判程序之證據
    調查，不受第159條第1項…規定之限制」，是於簡式審判程
    序，有關傳聞證據之證據能力限制規定自無適用之餘地，合
    先敘明。
三、上開犯罪事實，業據告訴人甲○○指訴甚詳，並有扣押筆錄
    、扣押物品目錄表、贓物認領保管單、臺中縣環境保護局環
    境稽查工作紀錄、查獲刑案照片黏紀錄表、刑案照片黏紀錄
    表等在卷可稽，並據被告丙○○、乙○○供承不諱，且彼此
    供述相符，足徵被告2 人之自白與事實相符，本件事證明確
    ，被告犯行堪以認定。
四、核被告丙○○所為，係犯刑法第321條第1項第2 款之踰越牆
    垣、安全設備竊盜罪（起訴法條為刑法第320條第1項，經公
    訴人當庭更正）及空氣污染防制法第48條第1 項非法燃燒有
    害物質罪；被告乙○○僅在被告丙○○返家時幫忙看顧現場
    之火勢，所為係構成要件以外之行為，核其所為係犯刑法第
    30條第1項、空氣污染防制法第48條第1項之幫助非法燃燒有
    害物質罪（起訴書認係正犯，經公訴人當庭更正），應依刑
    法第30條第2 項之規定減輕其刑。被告丙○○所犯上開二罪
    ，犯意各別，行為互殊，應予分論併罰。被告2 人前有犯罪
    事實及理由欄一所載之執行情形，有臺灣高等法院被告前案
    紀錄表在卷可憑，其等於有期徒刑執行完畢後，5 年以內故
    意再犯有期徒刑以上刑之本罪，均為累犯，均應依法加重其
    刑，被告乙○○並與上開減輕部分，先加後減之。爰審酌被
    告丙○○前有傷害致死、施用毒品等不法素行；被告乙○○
    前有施用毒品、妨害自由等不法素行，有上開紀錄表可按，
    被告丙○○不思循正當途徑獲取利益，被告乙○○係受丙○○之託而幫忙看顧燃燒電纜線之火勢，其等之犯罪動機、目
    的、手段、犯罪所生之危害，及犯後均坦承犯行，態度良好
    等一切情狀，分別量處如主文所示之刑，被告丙○○部分並
    定其應執行刑，被告乙○○部分並諭知易科罰金之折算標準
    。至扣案之瓦斯噴燈1組（含瓦斯罐1瓶），係被告丙○○所
    有，供燃燒電纜線所用之物，業據被告丙○○供承在卷，應
    併依刑法第38條第1項第2款規定宣告沒收。
五、依刑事訴訟法第273條之1第1項、第299條第1 項前段，空氣
    污染防制法第48條第1項，刑法11條前段、第30條、第321條
    第1項第2款、第47條第1項前段、第41條第1項前段、第51條
    第5款、第38條第1項第2款，判決如主文。
本案經檢察官廖聖民到庭執行職務
中    華    民    國    99    年    9     月    10    日
                  刑事第十一庭  法  官  林慧英
以上正本證明與原本無異。
如不服本判決應於收受判決後10日內向本院提出上訴書狀，並應
敘述具體理由；其未敘述上訴理由者，應於上訴期間屆滿後20日
內向本院補提理由書（均須按他造當事人之人數附繕本）「切勿
逕送上級法院」。
                                書記官  廖碩薇
中    華    民    國    99    年    9     月    10    日
附錄論罪科刑法條
刑法第321條第1項第1款
犯竊盜罪而有左列情形之一者，處6月以上、5年以下有期徒刑：
二、毀越門扇、牆垣或其他安全設備而犯之者。
空氣污染防制法第48條第1項
無空氣污染防制設備而燃燒易生特殊有害健康之物質者，處3 年
以下有期徒刑、拘役或科或併科新臺幣20萬元以上100 萬元以下
罰金。

司法院資訊處製作；財團法人民間司法改革基金會備份。
